臺灣板橋地方法院刑事判決　 　　 　　 93年度訴緝字第118號
公　訴　人　臺灣板橋地方法院檢察署檢察官
被　　　告　辛○○
指定辯護人　本院公設辯護人　庚○○
上列被告因傷害致死案件，經檢察官提起公訴（89年度偵字第71
94號），本院判決如下：
    主  文
辛○○共同傷害人之身體，因而致人於死，處有期徒刑玖年。
    事  實
一、辛○○於民國（下同）89年4 月間，擔任台北縣三重市○○
    路○ 段70號4 樓「太陽之星KTV 酒店（下稱KTV 酒店）」之
    現場經理，負責上開KTV 酒店之現場管理，己○○（另行判
    決確定）受僱擔任上開KTV 酒店之機房工作人員，丁○○（
    92年始通緝到案，現另繫屬臺灣高等法院審理中，尚未確定
    ，其同時擔任上開KTV 酒店之名義負責人）、甲○○（亦另
    行判決確定）及戊○○（91年始通緝到案，現亦另繫屬臺灣
    高等法院審理中，尚未確定）3 人則均受僱擔任上開KTV 酒
    店之服務生，負責接待客人及代客泊車等工作，於89年4 月
    3 日2 時許，王雙喜與其友人前往上開KTV 酒店內飲酒、唱
    歌，後王雙喜之友人因故先行離去，至同日凌晨4 時許，上
    開KTV 酒店即將打烊，上開KTV 酒店之工作人員劉國華（另
    經處分不起訴）要求王雙喜買單支付帳款新臺幣（下同）35
    00元，惟王雙喜表示身上沒錢，可持提款卡提款付帳，劉國
    華即要丁○○、甲○○及己○○3 人一同帶王雙喜外出領款
    ，嗣王雙喜與丁○○、甲○○、己○○4 人一同前往鄰近合
    作金庫提款機前領錢時，王雙喜竟表示沒有提款卡，丁○○
    、甲○○2 人聞訊後，即一同出手毆打王雙喜臉部，並要王
    雙喜撥打電話連絡他人還錢，但王雙喜仍未能連絡到人還錢
    ，丁○○、甲○○及己○○3 人即與王雙喜一同返回上開KT
    V 酒店內，嗣王雙喜走至上開KTV 酒店內一樓後方之安全梯
    處時，辛○○、戊○○2 人正好前來會合，辛○○即與丁○○、甲○○、戊○○及己○○4 人即基於普通傷害之故意，
    先後輪流徒手毆打王雙喜，後丁○○再持用0000000000號行
    動電話，自同日5 時46分58秒起至同日7 時3 分10秒止，先
    後多次撥打王雙喜所提供其母親乙○○○家中000000000 或
    其友人之電話，由丁○○親自或由王雙喜本人向乙○○○及
    其友人催促攜款前來付帳等語，然期間至同日6 時許，因仍
    未有人前來為王雙喜付帳，辛○○即提議並與丁○○、戊○○、甲○○及己○○4 人一同將王雙喜帶至上開KTV 酒店4
    樓大廳內，並基於以非法方法剝奪王雙喜行動自由之犯意聯
    絡，先由辛○○喝令王雙喜躺在地上，並由丁○○褪去王雙
    喜之衣褲，再由戊○○與丁○○2 人一同用膠帶纏繞綁住王
    雙喜之雙手及雙腳，而以上述非法方法，剝奪王雙喜之行動
    自由，嗣辛○○即自上開KTV 酒店內找來塑膠管、塑膠軟水
    管、四角型木棍及圓型實心鐵條各乙支，除辛○○自持上開
    鐵條外，上開塑膠管及塑膠軟水管分別交予戊○○及己○○
    持用，上開木棍交予丁○○持用，甲○○則以徒手之方式，
    接續先後輪流毆打遭綁躺在地上之王雙喜，其間並以火燒灼
    王雙喜之右側手臂、肩部及胸部，致王雙喜因之受有不規則
    分佈於兩側胸部、腹部、背部、右下肢背側，超過26處之條
    形鈍器傷（寬1 公分）；兩側大腿（16公分寬）、下肢（寬
    18公分）、後臀部之實心寬面鈍器皮下瘀血（無刮痕）；左
    側眼眶之皮下瘀血；右上臂、手背外側之皮下瘀血等多發性
    鈍器傷害；右前臂、上臂（3 ×2 公分）、右側胸、右肩（
    並有灼燒痕）烙痕等傷害。嗣於同日上午8 時30分許，王雙
    喜經鬆綁並穿上衣褲已奄奄一息，遂由丁○○將王雙喜背負
    下樓，並與戊○○一同以P6-6 780號自用小客車將王雙喜載
    走，惟於途中王雙喜已因上開多發性鈍器傷（棍棒及水管）
    ，造成其第一頸椎脫臼併神經性休克而不治死亡，丁○○、
    戊○○2 人遂另行起意逕將王雙喜屍體載至臺北縣蘆洲市○○○路○ 段三合宮前，而遺棄在該處路邊，丁○○並返回上
    開KTV 酒店後，再將上開塑膠管、塑膠軟水管、木棍及鐵條
    等物，全部丟棄在上開KTV 酒店內之垃圾桶內，而均已滅失
    不存，後至同日9 時30分許，經上開三合宮附近居民王柏翔
    發現遭遺棄在上開路旁之王雙喜屍體後，報請警員到場處理
    後，始循線查悉上情，並於同日23時30分許，在上開KTV 酒
    店內扣得水管乙條、棒球棒5 支及高爾夫球桿乙支。惟辛○○已於同日先行搭機出境逃逸，至93年1 月1 日，因持用偽
    造「黃春福」名義之護照、台胞證返國入境高雄市小港機場
    ，始經警當場查獲逮捕辛○○本人到案。
二、案經臺北縣警察局蘆洲分局報請臺灣板橋地方法院檢察署檢
    察官偵查起訴。
    理  由
一、訊據被告辛○○矢口否認上開犯行，辯稱：伊於案發當日0
    時許，伊即因先與丙○○等人一同在上開KTV 酒店內喝酒醉
    ，而由丙○○扶伊到上開KTV 酒店二樓之辦公室內睡覺，伊
    已不醒人事，一直到當天6 、7 時許才醒過來，伊並未參與
    本件犯罪云云。經查：
    (一)本件辯護人於本院準備程序及審判時雖均辯稱同案被告己○○、甲○○2 人於警詢及偵查中之陳述，均屬審判外之
      陳述，且同案被告甲○○、己○○2 人於另案審判中之陳
      述，亦均未經被告對其等2 人行反對詰問之權利，而有顯
      不可信之情況，應均無證據能力云云。然按「被告以外之
      人於審判外之言詞或書面陳述，除法律有規定者外，不得
      作為證據」，刑事訴訟法第159 條第2 項定有明文。次按
      「被告以外之人於偵查中向檢察官所為之陳述，除顯有不
      可信之情況者外，得為證據」、「被告以外之人於檢察事
      務官、司法警察官或司法警察調查中所為之陳述，與審判
      中不符時，其先前之陳述具有較可信之特別情況，且為證
      明犯罪事實存否所必要者，得為證據」，刑事訴訟法第15
      9 條之1 第2 項、第159 條之2 亦分別定有明文，是包括
      共同被告、共犯或被害人等在檢察官偵查中所為之陳述，
      除有「顯不可採信之具體情形」外，應具有證據能力，而
      共同被告、共犯或被害人等在司法警察調查中所為之審判
      外陳述，有「較可信之特別情事，且為證明犯罪事實所必
      要」者，亦得例外具有證據能力，此揆諸上開法條之規定
      即明。茲本件同案被告甲○○、己○○2 人於偵查中均係
      以「被告」之身分接受檢察官之訊問，依法本即無庸命其
      等2 人具結之規定及必要，且檢察官乃係依法代表國家偵
      查犯罪之人，依法亦有訊問被告、證人及鑑定人之權責，
      衡諸常理，檢察官應能遵守相關法律之規定，應無對被告
      施以違法取供之可能，其陳述內容之可信性，自為極高，
      雖辯護人辯稱同案被告己○○、甲○○2 人於警詢及偵查
      中之陳述均無證據能力云云，惟未指出有何「顯不可信」
      之具體事證，且同案被告己○○於本院另案92年度訴緝字
      第241 號案件（按該案被告係丁○○）中審理時證稱我才
      去太陽之星KTV 酒店上班十天，那時警察叫我說是誰，我
      也說不出來，有拿員工的身分證影本給我看，我只說可能
      是誰，我不認識丁○○，我無法確定丁○○有無打人云云
      ；另同案被告甲○○於本院另案92年度訴緝字第241 號案
      件中審理時亦證稱警察在我們辦公室裡面有搜到我們的員
      工名冊，叫我們按照員工名冊上知道的講就好，不知道的
      不要講，我不確定我所指認出來的人都有參與，我不認識
      丁○○云云，亦均核與其等2 人在警詢時所述，均不相符
      ，是本院認同案被告己○○、甲○○2 人於警詢中之陳述
      ，具有較可信之情形（理由詳如後述），且為證明被告上
      開犯罪事實所必要者，應與其等2 人於偵查中之陳述，均
      具證據能力，合先敘明。
    (二)本件被告上開犯行，業據同案被告己○○迭次於警詢、偵
      查中及本院羈押庭訊問時均供述綦詳（見偵查卷89年4 月
      6 日第3 次警詢筆錄、同日、同年月28日偵訊筆錄及本院
      89年度聲羈字第224 號卷89年4 月6 日訊問筆錄），不僅
      核與同案被告甲○○迭次於警詢、偵查中、本院羈押庭訊
      問時、89年度訴字第1007號案件訊問時及臺灣高等法院90
      年度上訴字第1016號案件訊問、審理時供述之情節（見偵
      查卷89年4 月6 日第3 次警詢筆錄、同日、同年月28日偵
      訊筆錄、本院89年度聲羈字第224 號卷89年4 月6 日訊問
      筆錄、本院89年度訴字第1007號卷89年7 月14日、8 月9
      日、11月17日訊問筆錄、12月15日審判筆錄、臺灣高等法
      院90年度上訴字第1016號卷90年4 月2 日訊問筆錄、5 月
      4 日審判筆錄）相符，且同案被告己○○、甲○○2 人於
      其等上開案件之歷次偵審時，亦均未抗辯其等2 人上開警
      詢所述，有遭任何不正方法取供等語在卷，則同案被告己○○、甲○○2 人上開警詢所述，應均係出於其等2 人自
      由意志所述，應堪認定。又同案被告己○○、甲○○2 人
      與被告其人素無怨隙，且被告本人有無參與上開犯罪及其
      參與情節若何，亦均與其等2 人本身所涉罪責不生影響，
      是同案被告己○○、甲○○2 人上開迭次於警詢、偵查中
      、本院另案89年度聲羈字第224 號案件訊問時、89年度訴
      字第10 07 號案件訊問時及臺灣高等法院90年度上訴字第
      1016號案件訊問、審理時之陳述，亦應均無誣指被告之必
      要及可能，而被害人王雙喜於上開時間，因至上開KTV 酒
      店消費而無錢付款，遭酒店人員催索，並以0000000000號
      行動電話，先後自89年4 月3 日5 時46分58秒起至同日7
      時3 分10秒止，多達14次撥打被害人母親乙○○○家中00
      0000000 電話，並分別由上開KTV 酒店內人員或被害人王
      雙喜本人向乙○○○催促攜款前來付帳乙情，亦據證人乙○○○在本院另案89年度訴字第1007號案件中審理時證述
      屬實（見本院89年度訴字第1007號卷89年11月17日訊問筆
      錄），並為被告於本院審理時所不否認在卷，亦堪認定。
      雖證人即同案被告己○○、甲○○2 人後於本院另案92年
      度訴緝字第241 號案件（按被告係丁○○）中審理時所證
      述之內容，與其等2 人上開迭次於警詢、偵查中、本院另
      案89年度聲羈字第224 號案件訊問時、89年度訴字第1007
      號案件訊問時及臺灣高等法院90年度上訴字第1016號案件
      訊問、審理時供述之情節，均相矛盾，惟同案被告己○○
      、甲○○2 人上開警詢中之陳述，不僅核與其等2 人後來
      迭次於偵查中、本院另案89年度聲羈字第224 號案件訊問
      時、89年度訴字第1007號案件訊問時及臺灣高等法院90年
      度上訴字第1016號案件訊問、審理時之陳述，均相一致，
      且同案被告己○○、甲○○2 人於本院另案92年度訴緝字
      第241 號案件中雖均以證人身分到庭作證，惟其等2 人於
      當時即93年5 月20日作證時，距本件案發之時間即89年4
      月3 日，相隔已達4 年以上之久，則其等2 人於本院另案
      92年度訴緝字第241 號案件中所述，容有記憶模糊或遺忘
      之可能，是同案被告己○○、甲○○2 人上開迭次於警詢
      、偵查中、本院另案89年度聲羈字第224 號案件訊問時、
      89年度訴字第1007號案件訊問時及臺灣高等法院90年度上
      訴字第1016號案件訊問、審理時之陳述，顯具有較堪可採
      信之情形，並為本件認定被告有無上開犯行所必要之證據
      ，是同案被告己○○、甲○○2 人上開警詢之陳述，應均
      具有證據能力，且同案被告己○○、甲○○2 人上開迭次
      於警詢、偵查中、本院另案89年度聲羈字第224 號案件訊
      問時、89年度訴字第1007號案件訊問時及臺灣高等法院90
      年度上訴字第1016號案件訊問、審理時所為之陳述，亦核
      與同案被告戊○○迭次於本院另案91年度訴緝字第29號案
      件中訊問、審理時供稱及92年度訴緝字第241 號案件中審
      理時證稱當天因上開KTV 酒店人手不足，被告從四樓下來
      要我持一張寫好的本票前往四樓包廂給被害人王雙喜簽名
      蓋指印，之後我再把本票交給被告等語（見本院另案91年
      度訴緝字第29號卷91年2 月22日、6 月5 日訊問筆錄、91
      年8 月9 日審判筆錄及92年度訴緝字第241 號93年5 月20
      日審判筆錄）相符，而核與被告於本院審理時辯稱其當時
      已因喝酒醉，在上開KTV 酒店四樓辦公室內睡覺，而未曾
      參與上開犯行云云，相互矛盾，是同案被告己○○、甲○○、戊○○3 人上開迭次於警詢、偵查中、本院另案89年
      度聲羈字第224 號案件中訊問時、89年度訴字第1007號案
      件中訊問時、91年度訴緝字第29號案件中訊問、審理時、
      92 年 度訴緝字第241 號案件中審理時及臺灣高等法院90
      年度上訴字第1016號案件中訊問、審理時之陳述，揆諸上
      述，應均堪採信。被告上開所辯，顯係其事後卸責之詞，
      不足採信，自不足為有利被告認定之依據，至為顯然。
    (三)雖證人即同案被告己○○於本院另案92年度訴緝字第241
      號案件中審理時證稱不認識當時圍住被害人王雙喜的人是
      誰，並說警察有拿員工的身分證影本給我看，我只說可能
      是誰云云（見本院另案92年度訴緝字第241 號卷93年5 月
      20日審判筆錄）；證人即同案被告甲○○於本院另案92年
      度訴緝字第24 1號案件中審理時證稱當時有十幾個人圍住
      被害人王雙喜，我跟他們不是很熟，是警察搜到我們的員
      工名冊，叫我按照名冊上講的，但我不確定所指認的人是
      否都有參與云云（見本院另案92年度訴緝字第24 1號卷93
      年5 月20日審判筆錄）；證人丁○○於本院審理時證稱當
      天是經理叫我去領錢，但不知道經理的名字，我才去上班
      沒幾天，當時店內還有誰，亦不清楚，也沒有注意被告有
      無在場云云（見本院卷94年9 月13日審判筆錄）；另證人
      戊○○於本院審理時亦證稱當天店長有拿一張本票要我拿
      到樓上給王雙喜簽，但已想不起來那位店長是誰，也不知
      道他叫什麼名字，已經沒有印象是否被告拿本票給我云云
      （見本院卷94年9 月13日審判筆錄），惟同案被告己○○
      、甲○○及戊○○3 人上開之陳述，不僅均核與其等3 人
      上開迭次於警詢、偵查中、本院另案89年度聲羈字第224
      號案件訊問時、89年度訴字第1007號案件訊問時、91年度
      訴緝字第29號案件中訊問、審理時、92年度訴緝字第241
      號案件中審理時及臺灣高等法院90年度上訴字第1016號案
      件訊問、審理時之陳述，均不相符，有如上述，且同案被
      告己○○、甲○○、戊○○3 人上開迭次於警詢、偵查中
      、本院另案89年度聲羈字第224 號案件中訊問時、89年度
      訴字第1007號案件中訊問時、91年度訴緝字第29號案件中
      訊問、審理時、92年度訴緝字第241 號案件中審理時及臺
      灣高等法院90年度上訴字第1016號案件中訊問、審理時之
      陳述，均堪採信，亦如上述，則同案被告己○○、甲○○
      、丁○○、戊○○4 人上開之陳述，顯均係事後迴護被告
      之詞，均不足採信，自亦不足為有利被告認定之憑據，至
      為灼然。
    (四)至於證人丙○○於本院審理時雖證稱其曾與被告、曾董、
      「鐵虎」等人為慶祝「鐵虎」退伍，一起吃過飯，並接著
      到上開KTV 酒店續攤，到約凌晨1 、2 時許，被告坐在他
      旁邊已喝醉酒，吐得我全身都是，我就扶被告到2 樓辦公
      室休息睡覺，到當天天亮時，被告還在睡，我就直接離去
      云云，惟證人丙○○於本院審理時始終未能明確肯定上開
      與被告一起吃飯、喝酒那天，是否就是本件案發之「89年
      4 月3 日」那天，且被告上開犯行，亦據案被告己○○、
      甲○○、戊○○3 人上開迭次於警詢、偵查中、本院另案
      89年度聲羈字第224 號案件中訊問時、89年度訴字第1007
      號案件中訊問時、91年度訴緝字第29號案件中訊問、審理
      時、92年度訴緝字第241 號案件中審理時及臺灣高等法院
      90年度上訴字第1016號案件中訊問、審理時均陳述明確，
      並互核相符，而堪採信，已如上述，則證人丙○○上開證
      述之詞，顯亦不足為有利被告認定之依據，至為顯然。
    (五)另本件被害人王雙喜於上開時地因遭被告持上開鐵條，與
      持上開塑膠管之戊○○，持上開塑膠軟水之己○○，持上
      開木棍之丁○○及徒手之甲○○，接續先後輪流毆打，其
      間並以火燒灼被害人王雙喜之右側手臂、肩部及胸部後，
      致被害人王雙喜因之受有上開1.多發性鈍器傷分佈於：(1)
      條形（中空型）鈍器傷（寬1 公分），不規則分佈於兩側
      胸、腹及背部和右下肢背側，超過26處。(2)實心寬面鈍器
      皮下瘀血（無刮痕）於兩側大腿（16公分寬）、下肢（寬
      18 公 分）及後臀部（棍棒類）。(3)左側眼眶有皮下瘀血
      。(4)右上臂及手背外側皮下瘀血（防禦性傷）。2.烙痕分
      佈於：右前及上臂（3 ×2 公分）、右側胸及右肩（併有
      燭燒痕）等外傷，因多發性鈍器傷（棍棒及水管）造成第
      一頸椎脫臼神經性休克死亡，死者生前有明顯飲酒等情，
      業經臺灣板橋地方法院檢察署檢察官督同檢驗員相驗被害
      人屍體屬實，並經法務部法醫研究所解剖鑑定無訛，此有
      勘驗筆錄、相驗屍體證明書、法務部法醫研究所（89）法
      醫所醫鑑字第0409號鑑定書各乙份，在卷可稽，則本件被
      害人王雙喜係因受有上開諸多鈍器傷及灼燒傷中之多發性
      鈍器傷，致其第一頸椎脫臼併神經性休克，而不治死亡乙
      節，足堪認定，是本件被害人王雙喜之上開死亡結果，與
      被告所為上開諸多鈍器傷之行為結果間，顯亦存有相當之
      因果關係，且被害人王雙喜於上開時地係先遭捆綁在地，
      再由被告與己○○、甲○○、丁○○、戊○○5 人以分持
      上開鐵條、塑膠管、塑膠軟水管、木棍或徒手之方式，接
      續先後輪流朝其全身毆擊達數小時之久，手段至為激烈殘
      忍，極有可能造成被害人王雙喜因傷重致死之結果，亦應
      為被告在客觀上所能預見，亦堪認定，至為顯然。
    (六)綜上所述，被告上開犯行已臻明確，應予依法論科。
二、核被告辛○○所為，係犯刑法第277 條第2 項前段之傷害人
    之身體，因而致人於死罪及同法第302 條第1 項之以非法方
    法剝奪人之行動自由罪。按刑法上之傷害致死罪為結果犯，
    如多數人下手毆打，本有犯意之聯絡，即屬共同正犯，對於
    共犯間之實施行為，既互相利用，就傷害之結果，自應同負
    責任；又被害人死亡之結果，係上訴人共同行為所致，無論
    死於何人所加之傷，在共犯間均應同負全部之責，更無分別
    何部分之傷孰為下手人之必要，最高法院19年上第1846號、
    27年上第755 號判例均可參照。茲本件被告於上開時地與同
    案被告己○○、甲○○、戊○○、丁○○4 人，基於上開普
    通傷害及妨害自由之犯意聯絡，先捆綁被害人王雙喜，再以
    上述方式接續先後輪流分持上開鐵條、塑膠管、塑膠軟水管
    、木棍或徒手之方式毆擊被害人王雙喜達數小時之久，則被
    告與同案被告己○○、甲○○、戊○○、丁○○4 人間，顯
    均有上開犯意之聯絡及行為之分擔，已如前述，則被告就其
    本人與同案被告己○○、甲○○、戊○○、丁○○4 人先後
    在上開KTV 酒店1 樓後面之安全梯處先徒手毆打被害人王雙
    喜，接著在上開KTV 酒店4 樓大廳內褪去被害人王雙喜之衣
    褲，並用膠帶綁住被害人王雙喜之雙手、雙腳，再以分持上
    開鐵條、塑膠管、塑膠軟水管、木棍或徒手之方式，接續先
    後輪流毆打被害人王雙喜，致被害人王雙喜因之受有上述之
    多發性鈍器傷及灼燒傷之傷害，因而造成被害人王雙喜第一
    頸椎休克而不治死亡，而為被告當時客觀上所得預見，自應
    負有「傷害人之身體，因而致人於死」之共同正犯罪責，合
    先敘明。被告就所犯上開2 罪間，有方法、結果之牽連關係
    ，為牽連犯，應依刑法第55條之規定，從一重之傷害人之身
    體，因而致人於死罪處斷。被告就所犯上開2 罪與己○○、
    甲○○、丁○○、戊○○4 人間，均有犯意聯絡及行為分擔
    ，為共同正犯。爰審酌被告於上開時地僅因被害人王雙喜一
    時無法付出上開區區3500元數額之費用，即與同案被告己○○、甲○○、戊○○、丁○○4 人接續先後以分持上開鐵條
    、塑膠管、塑膠軟水管、木棍或徒手衣方式毆打被害人王雙
    喜達數小時之久，手段、過程均至為兇殘，毫無人性可言，
    並因而致被害人王雙喜因受有上述多處多鈍器傷併第一頸椎
    神經性休克而不治死亡，不僅損及被害人王雙喜之權益，更
    嚴重危害社會之安全及被告犯罪後之態度等一切情狀，量處
    如主文所示之刑，以資儆懲。
三、至於扣案之上開水管乙條、棒球棒5 支及高爾夫球桿乙支，
    並非被告及同案被告己○○、甲○○、戊○○、丁○○5 人
    持以供上開犯罪所用之物，而上開鐵條、塑膠管、塑膠軟水
    管、木棍，均遭同案被告丁○○收起來丟到垃圾桶乙情，業
    據同案被告甲○○於本院另案89年度訴字第1007號案件中訊
    問時供述明確（見本院另案89年度訴字第1007號卷89年8 月
    9 日訊問筆錄），則扣案之上開水管乙條、棒球棒5 支及高
    爾夫球桿乙支，自不得宣告沒收之，並應認供本件犯罪所用
    之上開鐵條、塑膠管、塑膠軟水管、木棍，均已遭丟棄而滅
    失不存，爰不另為沒收之諭知。
據上論斷，應依刑事訴訟法第299 條第1 項前段，刑法第28條、
第277 條第2 項前段、第302 條第1 項、第55條，罰金罰鍰提高
標準條例第1 條前段，判決如主文。
本案經檢察官黃仙宜到庭執行職務。
中    華    民    國    94    年    11    月    30    日
                刑事第十三庭  審判長法  官  戴嘉清
                                    法  官  陳信旗
                                    法  官  林晏鵬
右正本證明與原本無異。
如不服本判決應於收受送達後十日內向本院提出上訴書狀，其未
敘述上訴之理由者並得於提起上訴後十日內向本院補提理由書（
均須按他造當事人之人數附繕本）。
                                    書記官  陳君偉
中    華    民    國    94    年    11    月    30    日
附錄論罪科刑法條：刑法第277條、第302條
中華民國刑法第277條(普通傷害罪)
傷害人之身體或健康者，處三年以下有期徒刑、拘役或一千元以
下罰金。
犯前項之罪因而致人於死者，處無期徒刑或七年以上有期徒刑；
致重傷者，處三年以上十年以下有期徒刑。
中華民國刑法第302條(剝奪他人行動自由罪)
私行拘禁或以其他非法方法，剝奪人之行動自由者，處五年以下
有期徒刑、拘役或三百元以下罰金。
因而致人於死者，處無期徒刑或七年以上有期徒刑，致重傷者，
處三年以上十年以下有期徒刑。
第 1 項之未遂犯罰之。
